【裁判字號】    99,上易,828
【裁判日期】    991104
【裁判案由】    詐欺
【裁判全文】
臺灣高等法院臺中分院刑事判決         99年度上易字第828號
上  訴  人
即  被  告  丙○○○
上列上訴人因詐欺案件，不服臺灣臺中地方法院99年度易字第20
6號中華民國99年4月14日第一審判決(起訴案號：臺灣臺中地方
法院檢察署98年度偵字第26418號，併辦案號：(臺灣士林地方法
院檢察署98年度偵字第16759號、99年度偵字第1308號，臺灣高
雄地方法院檢察署98年度偵字第33346號，臺灣臺北地方法院檢
察署99年度偵字第214、10173號)，提起上訴，本院判決如下：
    主  文
上訴駁回。
丙○○○緩刑貳年。
    犯罪事實
一、丙○○○則明知一般社會常見之詐騙集團詐財案件中，詐騙
    集團為掩飾自己之犯罪行跡，除使用人頭帳戶誘使被害人將
    款項匯入外，其等與被害人聯繫及向被害人施用詐術時，亦
    避免使用自己名義申辦之電話，而使用他人提供之人頭電話
    ，故提供電話供陌生人自行使用，常與財產犯罪密切相關，
    可能被犯罪集團所利用，以遂其等詐欺等財產犯罪及隱匿其
    等犯罪行跡之目的，竟因見出賣個人之行動電話門號予詐欺
    集團有利可圖，仍容任所提供之行動電話門號可能被犯罪集
    團用以詐欺取財結果之發生，而基於幫助不詳姓名年籍之成
    年人詐欺取財之未必故意，於民國(下同)98年8月28日，前
    往基隆市○○路「威寶電訊股份有限公司」門市服務中心申
    辦數個門號，並於同日，即將其中門號0000000000號(下稱
    系爭門號)，以新臺幣(下同)500元之代價，出售予真實年籍
    不詳之男子，提供予不詳之詐騙集團成員，作為聯絡被害人
    之犯罪工具使用。嗣不詳人士組成之詐騙集團成員即基於意
    圖為自己不法之所有，以丙○○○所提供之系爭門號，在露
    天拍賣網站上，佯登欲販賣商品之廣告，致如附表所示之癸○○等人，上網瀏覽時信以為真，而陷於錯誤，分別於如附
    表所示之標買時間，下單標得如附表所示之標得物品，並以
    系爭門號與該詐騙集團成員聯繫後，分將款項匯至葉俊男、
    陳佳瑜及許惠雯等人(葉俊男部分業經原審判處有期徒刑5月
    確定，陳佳瑜部分業經臺灣基隆地方法院以99年度簡上字第
    85號判處有期徒刑4月確定，許惠雯部分則由臺灣高雄地方
    法院檢察署檢察官為不起訴處分確定) 所申辦之帳戶內，而
    詐騙如附表所示之癸○○等人得逞。嗣如附表所示之癸○○
    等人均遲未收到商品，始發覺情況有異，得知受騙，經報警
    處理，始由警進而循線查知上情。
二、案經臺中市警察局第三分局報告臺灣臺中地方法院檢察署檢
    察官偵查起訴，及臺灣士林地方法院檢察署檢察官自動檢舉
    及臺北市政府警察局南港分局移送臺灣士林地方法院檢察署
    移送併案，及高雄市政府警察局苓雅分局移送臺灣高雄地方
    法院檢察署檢察官移送併案，及南投縣政府警察局竹山分局
    報告臺灣南投地方法院檢察署呈請臺灣高等法院檢察署檢察
    長令轉臺灣臺北地方法院檢察署移送併案，及臺北縣政府警
    察局土城分局移送臺灣板橋地方法院檢察署檢察官移送併案
    審理。
    理  由
一、按被告以外之人於審判外之言詞或書面陳述，除法律有規定
    者外，不得作為證據；又被告以外之人於審判外之陳述，雖
    不符前四條之規定，而經當事人於審判程序同意作為證據，
    法院審酌該言詞陳述或書面陳述作成時之情況，認為適當者
    ，亦得為證據。當事人、代理人或辯護人於法院調查證據時
    ，知有第159條第1項不得為證據之情形，而未於言詞辯論終
    結前聲明異議者，視為有前項之同意。刑事訴訟法第159 條
    第1項、第159條之5分別定有明文。經查，本判決下列所引
    用之上訴人即被告(下稱被告)丙○○○以外之人於審判外之
    陳述(包含書面陳述)，除公務員職務上製作之紀錄文書，並
    無顯不可信之情況，依刑事訴訟法第159條之4第1款規定，
    有證據能力外，其餘屬傳聞證據部分，檢察官、被告丙○○○於本院審判程序中均同意作為證據，本院審酌上開證據資
    料製作時之情況，尚無違法不當及證明力明顯過低之瑕疵，
    亦認為以之作為證據應屬適當，故揆諸前開規定，認前揭證
    據資料均有證據能力。
二、訊據被告丙○○○雖坦承系爭門號係由伊申辦，並販賣予真
    實姓名年籍不詳之成年男子，嗣後並有如附表所示之證人即
    被害人癸○○等人曾經撥打系爭門號等情，惟矢口否認涉有
    何幫助詐欺取財之犯行，辯稱：伊當時因失業無法維持生活
    ，見報載廣告才會想要申辦門號換現金，當時對方說申辦之
    門號卡係要賣給外勞使用云云。經查：
  系爭門號係由被告丙○○○所申請開設，且證人即如附表所
    示被害人欄所示之癸○○等9人，確有在如附表標買時間欄
    所示之時間，遭不詳之成年人以前開網路購物之詐騙方式行
    騙，並以被告丙○○○所申請之系爭門號進行聯絡後，因此
    陷於錯誤，分別於如附表匯款時間欄所示之時間，各匯款如
    附表匯款金額欄所示之款項，至如附表匯入帳號欄所示之帳
    戶等情，除據被告丙○○○坦承系爭門號係伊所申請並售出
    外，並有如附表證據方法欄所載之各項證據，及證人即被告
    之夫丁○○於本院審理中之供述可資佐證，上開事實應堪認
    定。
  按刑法上之故意，分為直接故意與間接故意(又稱不確定故
    意)，析言之，當行為人對於構成犯罪之事實，明知並有意
    使其發生者，為直接故意；如行為人對於構成犯罪之事實，
    預見其發生而其發生並不違背其本意者，乃屬間接故意，此
    觀刑法第13條之規定甚明。另幫助犯之成立，以行為人主觀
    上認知被幫助者可能正欲從事犯罪或係正在從事犯罪，而其
    行為足以幫助他人實現構成要件者，即具有幫助故意，並不
    以行為人確知被幫助者將犯或係犯何罪名為必要。被告丙○○○雖辯稱伊不知所申請之系爭門號，會遭詐騙集團持以使
    用，當時購買系爭門號之人係稱要將門號轉賣予外勞使用賺
    取利差云云。惟查：行動電話乃為個人貼身使用之工具，申
    請開設並無任何特殊之限制，並可向不同之電信業者申請多
    數之行動電話門號使用，而無何困難，此乃眾所週知之事實
    ，是則一般人如非基於犯罪之不法目的，僅欲短期使用行動
    電話門號，自無捨棄自己或可信賴親友名義而迂迴使用非熟
    識他人名義行動電話門號之理，此亦為一般人日常生活所熟
    知之常識，故除非充作犯罪使用，並藉此逃避警方追緝，一
    般正常使用行動電話，並無向他人另行取得行動電話門號使
    用之必要。本案被告丙○○○既為成年人，自難諉為不知或
    無從預見，此亦可由被告丙○○○於原審亦曾陳稱：伊原本
    會害怕說不要去，係因伊配偶說沒有飯吃不辦不行，才會去
    辦門號卡等語可觀，被告丙○○○對於任意交付所申辦之行
    動電話門號卡，可能造成相當風險，尚非全然無知。是以，
    雖卷內事證並無積極證據證明被告丙○○○知悉該詐欺犯罪
    集團將如何犯罪，而無法於本件認定被告丙○○○有共同詐
    欺之犯罪認識，然被告丙○○○對於其所提供之上揭行動電
    話門號，將遭人作為詐欺取財犯行所使用，應有概括之認識
    ，且可預見其發生，被告丙○○○竟仍輕易提供自己行動電
    話門號供無信賴關係之他人使用，顯對行動電話門號係供他
    人取得不法犯罪所得之用，亦不違背其本意，且其亦自承無
    法確信行動電話門號不致遭利用為犯罪之用，仍將行動電話
    門號交付，足認本案被告丙○○○係基於幫助犯罪之不確定
    故意，而有幫助詐欺取財之犯行，堪以認定。是被告幫助詐
    欺取財之犯罪事證已臻明確，其犯行洵堪認定，應予依法論
    科。
三、按刑法上之幫助犯，係對於犯罪與正犯有共同之認識，而以
    幫助之意思，對於正犯資以助力，而未參與實施犯罪之行為
    者而言(最高法院75年度臺上字第1509號、84年度臺上字第
    5998號、第6475號、88年度臺上字第1270號判決亦同此意旨
    )。是以如未參與實施犯罪構成要件之行為，且係出於幫助
    之意思提供助力，即屬幫助犯，而非共同正犯。本件被告丙○○○基於幫助之犯意，提供上述系爭門號予犯罪人士，以
    上揭詐騙手法施行詐術，致如附表所示之被害人癸○○等人
    ，因透過被告丙○○○所提供之系爭門號與詐騙集團成員聯
    絡後，而分別匯款，然無證據證明被告丙○○○有參與詐欺
    犯行之構成要件行為。核被告丙○○○所為，係犯刑法第30
    條第1項、第339條第1項之幫助詐欺取財罪。被告丙○○○
    以幫助之意思，為詐欺罪構成要件以外之行為，幫助他人犯
    上開詐欺之罪，爰依刑法第30 條第2項之規定，按正犯之刑
    減輕之。被告丙○○○以1個交付系爭門號之幫助行為，同
    時觸犯9個詐欺取財既遂罪，為想像競合犯，應依刑法第55
    條規定，從一重幫助詐欺取財既遂罪處斷。起訴書犯罪事實
    欄就被告丙○○○部分，雖未記載如附表編號2至9部分，然
    被告丙○○○此部分犯行，分經如附表備註欄所載之機關以
    各該案號移送原審及本院併案審理，且前述各該部分，與本
    案被告丙○○○被訴部分，具有想像競合犯之裁判上一罪關
    係，皆為起訴書效力所及，本院自應併予審理。
四、原審依據上述理由，適用刑法第30條第1項前段、第2項、第
    339條第1項、第55條、第41 條第1項前段，刑法施行法第1
    條之1第1項、第2項前段等規定，並審酌被告丙○○○提供
    門號，供詐欺集團詐騙使用，助長詐騙財產犯罪之風氣，造
    成無辜民眾受騙而受有金錢重大損失，實為當今社會層出不
    窮之詐財事件所以發生之根源，導致社會互信受損，擾亂金
    融交易往來秩序，影響層面廣泛，且亦因被告丙○○○提供
    門號，致使執法人員難以追查該詐騙犯罪人之真實身分，及
    被告丙○○○就其將系爭門號出賣坦承在卷，兼衡被害人人
    數及因此所受之損害程度，及被告業已取得其中之被害人癸○○諒解，不再追究本件責任，此有原審法院99年度司中調
    字第266號調解程序筆錄1紙在卷可稽(見原審卷第30頁)等一
    切情狀，量處有期徒刑3月之刑，並諭知易科罰金之折算標
    準。又敘明被告丙○○○已將上開系爭門號SIM卡交予不詳
    之犯罪成員，不僅未經扣案，且無證據證明尚未滅失，認無
    沒收實益及必要，而不為沒收之諭知。核其認事用法俱無不
    當，量刑亦稱允洽，被告猶執陳詞否認犯罪而提起上訴，非
    有理由，應駁回其上訴。末查被告前未曾受有期徒刑以上刑
    之宣告，有臺灣高等法院被告前案紀錄表在卷可憑，其於本
    院審理中復供稱伊已經知錯等語，本院認被告經本案偵查、
    審判程序及刑罰之宣告後，當知警惕而無再犯之虞，所宣告
    之刑以暫不執行為宜，乃併宣告緩刑2年。
據上論斷，應依刑事訴訟法第368條，刑法第74條第1項第1款，
判決如主文。
本案經檢察官己○○到庭執行職務。
中    華    民    國    99    年    11    月    4     日
            刑事第五庭   審判長法  官  趙  春  碧
                                法  官  卓  進  仕
                                法  官  林  宜  民
以上正本證明與原本無異。
不得上訴。
                                書記官  吳  雅  菁
中    華    民    國    99    年    11    月    4     日
附表：
 ┌─┬──┬─┬──┬──┬────┬───┬────┬───────────────────────────┬────┐
 │編│標買│被│標得│匯款│匯款地點│匯款金│匯入帳號│         證據方法                                     │ 備  註 │
 │號│時間│害│物品│時間│        │額(新 │        │                                                      │        │
 │  │    │人│    │    │        │臺幣) │        │                                                      │        │
 │  │    │  │    │    │        │      │        │                                                      │        │
 ├─┼──┼─┼──┼──┼────┼───┼────┼───────────────────────────┼────┤
 │1 │98年│傅│相機│98年│臺中市某│2200元│葉俊男所│1.證人癸○○警詢之證述(見中分三偵字第0980026009號警卷 │起訴部分│
 │  │9月4│意│2台 │9月4│處提款機│      │申請之兆│  第5-6頁)                                            │        │
 │  │日下│評│及底│日下│        │      │豐銀行八│2.兆豐國際商業銀行八德分行98年9月21日(98)兆銀八德字第 │        │
 │  │午14│  │片7 │午16│        │      │德分行06│  230號函覆葉俊男相關存款資料1份(見同上警卷第7頁至第9 │        │
 │  │時  │  │捲  │時36│        │      │00000000│  頁)                                                 │        │
 │  │    │  │    │分  │        │      │8帳號   │3.系爭門號行動電話預付卡服務申請書1紙(見同上警卷第11  │        │
 │  │    │  │    │    │        │      │        │  頁)                                                 │        │
 │  │    │  │    │    │        │      │        │4.通聯調閱查詢單1份(見同上警卷第12頁至第24頁)         │        │
 │  │    │  │    │    │        │      │        │5.郵政自動櫃員機交易明細表1紙(見同上警卷第25頁)       │        │
 │  │    │  │    │    │        │      │        │6.交易過程之網頁紀錄1紙(見同上警卷第26頁至第28頁)     │        │
 │  │    │  │    │    │        │      │        │7.電話通話紀錄查詢單1份(見98年度偵字第16759號卷第4頁  │        │
 │  │    │  │    │    │        │      │        │  至第10頁)                                           │        │
 ├─┼──┼─┼──┼──┼────┼───┼────┼───────────────────────────┼────┤
 │2 │98年│王│電腦│98年│臺中市西│7400元│陳佳瑜所│1.證人甲○○警詢之證述(見士檢98 年度偵字第13798號卷第 │臺灣士林│
 │  │9月5│人│螢幕│9月7│屯區黎明│      │申請之郵│  10頁至第11頁)                                       │地方法院│
 │  │日下│敏│2個 │日上│路3段130│      │局      │2.中華郵政股份有限公司基隆郵局98年9月24日基營字第     │檢察署98│
 │  │午19│  │    │午10│號西屯郵│      │0000000 │  0980100679號函、中華郵政股份有限公司98年9月25日儲字 │年度偵字│
 │  │時  │  │    │時47│局      │      │0000000 │  第0980083460號函附左述郵局帳號之交易資料各1紙(見同  │第16759 │
 │  │    │  │    │分  │        │      │帳號    │  上偵卷第23、94頁)                                   │號、99年│
 │  │    │  │    │    │        │      │        │3.電話通話紀錄查詢單1份(見98年度偵字第16759號卷第4頁  │度偵字第│
 │  │    │  │    │    │        │      │        │  至第10頁)                                           │1308號併│
 │  │    │  │    │    │        │      │        │4.郵政國內交易匯款單1紙(見同上偵卷第34、58頁)         │案部分  │
 │  │    │  │    │    │        │      │        │5.系爭門號行動電話預付卡服務申請書1紙(見中分三偵字第  │        │
 │  │    │  │    │    │        │      │        │  0000000000號警卷第5-6頁)                            │        │
 │  │    │  │    │    │        │      │        │6.通聯調閱查詢單1份(見同上警卷第12頁至第24頁)         │        │
 ├─┼──┼─┼──┼──┼────┼───┼────┼───────────────────────────┼────┤
 │3 │98年│蔡│筆記│98年│高雄市苓│9000元│許惠雯所│1.證人丑○○警詢之證述(見高市警苓分偵字第0980026600號 │臺灣高雄│
 │  │9月5│幸│型電│9月5│雅區中正│      │申請之第│  警卷第5頁至第6頁)                                   │地方法院│
 │  │日下│純│腦  │日下│二路58號│      │一商業銀│2.交易過程之網頁紀錄1紙(見同上警卷第7頁至第10頁)      │檢察署98│
 │  │午20│  │    │午20│大眾商業│      │行新興分│3.左述帳號之交易資料1紙(見同上警卷第12至13頁)         │年度偵字│
 │  │時10│  │    │時16│銀行自動│      │行703504│4.自動櫃員機交易明細表1紙(見同上警卷第14頁)           │第33346 │
 │  │分  │  │    │分  │提款機  │      │63631   │5.通聯調閱查詢單1紙(見同上警卷第22至31頁)             │號併案部│
 │  │    │  │    │    │        │      │帳號    │6.電話通話紀錄查詢單1份(見98年度偵字第16759號卷第4頁  │分      │
 │  │    │  │    │    │        │      │        │  至第10頁)                                           │        │
 ├─┼──┼─┼──┼──┼────┼───┼────┼───────────────────────────┼────┤
 │4 │98年│黃│飛利│98年│臺北市南│1000元│陳佳瑜所│1.證人子○○警詢、偵訊之證述(見士檢98年度偵字第13798  │臺灣士林│
 │  │9月6│世│浦黑│9月7│港區南港│      │申請之郵│  號卷第15 頁至第16頁、第99頁)                        │地方法院│
 │  │日晚│惠│晶爐│日中│郵局自動│      │局      │2.中華郵政股份有限公司基隆郵局98年9月24日基營字第     │檢察署98│
 │  │上23│  │1個 │午12│提款機  │      │0000000 │  0980100679號函、中華郵政股份有限公司98年9月25日儲字 │年度偵字│
 │  │時20│  │    │時10│        │      │0000000 │  第0980083460號函附左述郵局帳號之交易資料各1紙(見同  │第16759 │
 │  │分  │  │    │分  │        │      │帳號    │  上偵卷第23、94頁)                                   │號、99年│
 │  │    │  │    │    │        │      │        │3.交易過程之網頁紀錄1紙(見同上偵卷第46頁)             │度偵字第│
 │  │    │  │    │    │        │      │        │4.郵政自動櫃員機交易明細表1紙(見同上偵卷第47頁)       │1308號併│
 │  │    │  │    │    │        │      │        │5.子○○之存摺內頁影本1紙(見同上偵卷第48頁)           │案部分  │
 │  │    │  │    │    │        │      │        │6.電話通話紀錄查詢單1份(見98年度偵字第16759號卷第4頁  │        │
 │  │    │  │    │    │        │      │        │  至第10頁)                                           │        │
 │  │    │  │    │    │        │      │        │7.系爭門號行動電話預付卡服務申請書1紙(見中分三偵字第  │        │
 │  │    │  │    │    │        │      │        │  0000000000號警卷第11頁)                             │        │
 │  │    │  │    │    │        │      │        │8.通聯調閱查詢單1份(見同上警卷第12頁至第24頁)         │        │
 ├─┼──┼─┼──┼──┼────┼───┼────┼───────────────────────────┼────┤
 │5 │98年│張│奇美│同日│臺北縣蘆│3200元│陳佳瑜所│1.證人壬○○警詢之證述(見士檢98 年度偵字第13798號卷第 │臺灣士林│
 │  │9月7│家│20吋│某時│洲市中山│      │申請之郵│  13頁至第14頁)                                       │地方法院│
 │  │日12│鳳│液晶│    │一路中國│      │局      │2.中華郵政股份有限公司基隆郵局98年9月24日基營字第     │檢察署98│
 │  │時  │  │螢幕│    │信託銀行│      │0000000 │  0980100679號函、中華郵政股份有限公司98年9月25日儲字 │年度偵字│
 │  │    │  │    │    │自動提款│      │0000000 │  第0980083460號函附左述郵局帳號之交易資料各1紙(見同  │第16759 │
 │  │    │  │    │    │機      │      │帳號    │  上偵卷第23、94頁)                                   │號、99年│
 │  │    │  │    │    │        │      │        │3.交易過程之網頁紀錄1紙(見同上偵卷第41頁)             │度偵字第│
 │  │    │  │    │    │        │      │        │4.電話通話紀錄查詢單1份(見98年度偵字第16759號卷第4頁  │1308號併│
 │  │    │  │    │    │        │      │        │  至第10頁)                                           │案部分  │
 │  │    │  │    │    │        │      │        │5.系爭門號行動電話預付卡服務申請書1紙(見中分三偵字第  │        │
 │  │    │  │    │    │        │      │        │  00000000 00號警卷第11頁)                            │        │
 │  │    │  │    │    │        │      │        │6.通聯調閱查詢單1份(見同上警卷第12頁至第24頁)         │        │
 ├─┼──┼─┼──┼──┼────┼───┼────┼───────────────────────────┼────┤
 │6 │98年│白│行動│98年│於乙○○│3100元│陳佳瑜所│1.證人乙○○警詢、偵訊之證述(見投竹警偵字第0980010892 │臺灣臺北│
 │  │9月7│佩│電話│9月7│位於南投│      │申請之郵│  號卷第10 頁背面至第11頁，投檢98年度偵字第4453號卷第 │地方法院│
 │  │日某│玉│    │日上│縣竹山鎮│      │局      │  10頁)                                               │檢察署99│
 │  │時  │  │    │午10│住處以網│      │0000000 │2.中華郵政股份有限公司基隆郵局98年9月24日基營字第     │年度偵字│
 │  │    │  │    │時  │路銀行轉│      │0000000 │  0980100679號函、中華郵政股份有限公司98年9月25日儲字 │第214 號│
 │  │    │  │    │    │帳方式  │      │帳號    │  第0980083460號函附左述郵局帳號之交易資料各1紙(見同  │併案部分│
 │  │    │  │    │    │        │      │        │  上偵卷第23、94頁)                                   │        │
 │  │    │  │    │    │        │      │        │3.乙○○郵政存簿儲金簿之封面及內頁各1紙(見同上警卷第  │        │
 │  │    │  │    │    │        │      │        │  14頁)                                               │        │
 │  │    │  │    │    │        │      │        │4.郵政國內匯款執據1紙(見同上偵卷第58頁)               │        │
 │  │    │  │    │    │        │      │        │5.0000000000與系爭門號通話之通聯紀錄查詢1紙(見同上偵  │        │
 │  │    │  │    │    │        │      │        │  卷第15頁)                                           │        │
 │  │    │  │    │    │        │      │        │6.電話通話紀錄查詢單1份(見98年度偵字第16759號卷第4頁  │        │
 │  │    │  │    │    │        │      │        │  至第10頁)                                           │        │
 ├─┼──┼─┼──┼──┼────┼───┼────┼───────────────────────────┼────┤
 │7 │98年│沈│華碩│98年│於戊○○│12760 │陳佳瑜所│1.證人戊○○警詢之證述(見士檢98 年度偵字第13798號卷第 │臺灣士林│
 │  │9月7│旭│液晶│9月7│位於臺北│元    │申請之郵│  17頁至第18頁)                                       │地方法院│
 │  │日某│豐│螢幕│日下│縣土城市│      │局      │2.中華郵政股份有限公司基隆郵局98年9月24日基營字第     │檢察署98│
 │  │時  │  │4個 │午16│中央路1 │      │0000000 │  0980100679號函、中華郵政股份有限公司98年9月25日儲字 │年度偵字│
 │  │    │  │    │時15│段住處以│      │0000000 │  第0980083460號函附左述郵局帳號之交易資料各1紙(見同  │第16759 │
 │  │    │  │    │分  │網路銀行│      │帳號    │  上偵卷第23、94頁)                                   │號、99年│
 │  │    │  │    │    │轉帳方式│      │        │3.玉山銀行WebATM交易通知1紙(見同上偵卷第56頁)         │度偵字第│
 │  │    │  │    │    │        │      │        │4.交易過程之網頁紀錄1紙(見同上偵卷第51頁)             │1308號併│
 │  │    │  │    │    │        │      │        │5.電話通話紀錄查詢單1份(見98年度偵字第16759號卷第4頁  │案部分，│
 │  │    │  │    │    │        │      │        │  至第10頁)                                           │臺灣臺北│
 │  │    │  │    │    │        │      │        │6.系爭門號行動電話預付卡服務申請書1紙(見中分三偵字第  │地方法院│
 │  │    │  │    │    │        │      │        │  00000000 00號警卷第11頁)                            │檢察署99│
 │  │    │  │    │    │        │      │        │7.通聯調閱查詢單1份(見同上警卷第12頁至第24頁)         │年度偵字│
 │  │    │  │    │    │        │      │        │                                                      │第10173 │
 │  │    │  │    │    │        │      │        │                                                      │號併案部│
 │  │    │  │    │    │        │      │        │                                                      │分      │
 ├─┼──┼─┼──┼──┼────┼───┼────┼───────────────────────────┼────┤
 │8 │98年│孫│液晶│98年│臺北縣汐│2920元│陳佳瑜所│1.證人庚○○警詢、偵訊之證述(見士檢98年度偵字第13798  │臺灣士林│
 │  │9月7│雯│螢幕│9月7│止市合作│      │申請之郵│  號卷第18 頁至第19頁、第100頁)                       │地方法院│
 │  │日下│麗│1個 │日下│金庫南汐│      │局      │2.中華郵政股份有限公司基隆郵局98年9月24日基營字第     │檢察署98│
 │  │午13│  │    │午16│止分行自│      │0000000 │  0980100679號函、中華郵政股份有限公司98年9月25日儲字 │年度偵字│
 │  │時52│  │    │時16│動提款機│      │0000000 │  第0980083460號函附左述郵局帳號之交易資料各1紙(見同  │第16759 │
 │  │分  │  │    │分  │        │      │帳號    │  上偵卷第23、94頁)                                   │號、99年│
 │  │    │  │    │    │        │      │        │3.合作金庫銀行自動櫃員機客戶交易明細單1紙(見同上偵卷  │度偵字第│
 │  │    │  │    │    │        │      │        │  第67頁)                                             │1308號併│
 │  │    │  │    │    │        │      │        │4.交易過程之網頁紀錄1紙(見同上偵卷第103至104頁)       │案部分  │
 │  │    │  │    │    │        │      │        │5.電話通話紀錄查詢單1份(見98年度偵字第16759號卷第4頁  │        │
 │  │    │  │    │    │        │      │        │  至第10頁)                                           │        │
 │  │    │  │    │    │        │      │        │6.系爭門號行動電話預付卡服務申請書1紙(見中分三偵字第  │        │
 │  │    │  │    │    │        │      │        │  00000000 00號警卷第11頁)                            │        │
 │  │    │  │    │    │        │      │        │7.通聯調閱查詢單1份(見同上警卷第12頁至第24頁)         │        │
 ├─┼──┼─┼──┼──┼────┼───┼────┼───────────────────────────┼────┤
 │9 │98年│高│印表│98年│於辛○○│1250元│陳佳瑜所│1.證人辛○○警詢之證述(見士檢98 年度偵字第13798號卷第 │臺灣士林│
 │  │9月7│一│機1 │9月7│位於臺北│      │申請之郵│  20頁至第21頁)                                       │地方法院│
 │  │日下│凡│臺  │日下│市大安區│      │局      │2.中華郵政股份有限公司基隆郵局98年9月24日基營字第     │檢察署98│
 │  │午17│  │    │午17│建國南路│      │0000000 │  0980100679號函、中華郵政股份有限公司98年9月25日儲字 │年度偵字│
 │  │時前│  │    │時  │2段住處 │      │0000000 │  第0980083460號函附左述郵局帳號之交易資料各1紙(見同  │第16759 │
 │  │某時│  │    │    │以網路銀│      │帳號    │  上偵卷第23、94頁)                                   │號、99年│
 │  │    │  │    │    │行轉帳方│      │        │3.電話通話紀錄查詢單1份(見98年度偵字第16759號卷第4頁  │度偵字第│
 │  │    │  │    │    │式      │      │        │  至第10頁)                                           │1308號併│
 │  │    │  │    │    │        │      │        │4.系爭門號行動電話預付卡服務申請書1紙(見中分三偵字第  │案部分  │
 │  │    │  │    │    │        │      │        │  00000000 00號警卷第11頁)                            │        │
 │  │    │  │    │    │        │      │        │5.通聯調閱查詢單1份(見同上警卷第12頁至第24頁)         │        │
 └─┴──┴─┴──┴──┴────┴───┴────┴───────────────────────────┴────┘

司法院資訊處製作；財團法人民間司法改革基金會備份。
